---
title: "Example converting HDSR waterbalance to format of AGV python module"
author: "Maarten van Doorn"
date: "2022-11-18"
output: html_document
---

```{r setup, include=FALSE}
knitr::opts_chunk$set(echo = TRUE)
```

# 1. Introductie

Dit document geeft een voorbeeld voor de HDSR water- en stoffenbalans "KRWO_04_Kockengen". Relevante data wordt uitgelezen en in het format gezet voor de python-module van AGV. Dit bestaat uit de volgende stappen:

Eerst pakken we de (gecomprimeerde) waterbalans uit om de balans te kunnen openen en laden we de package in.

```{r extract, echo=FALSE, message=FALSE}
#unzip waterbalance
if(!file.exists("waterbalansen/KRWO_04_Kockengen.xls")) {
  unzip(zipfile = "waterbalansen/KRWO_04_Kockengen.zip",
        exdir = "waterbalansen/")
}
#load libraries
library(hdsr)
library(readxl)
library(ggplot2)
library(sf)
library(terra)
library(ggspatial)
library(data.table)
```

# 2. Data uit excel halen

## 2.1 Mappen structuur opzetten

Elke waterbalans krijg een eigen map waar de data op een gestructureerde manier wordt opgeslagen. Dit wordt uitgevoerd met de functie `set_folderstructure(datafolder)`. `datafolder` is een map waar de water- en stoffenbalansen in staan (in de format KRWO_nummer_naam).

```{r folderstructure, message=FALSE, warning=FALSE, include=FALSE}
set_folderstructure(datafolder = "waterbalansen")
```

Nu zien we inderdaad dat er een mappenstructuur is aangemaakt voor het opslaan van de waterbalans data van KRWO_04_Kockengen. Specifiek is er voor de waterbalans een map `raw` waar de ruwe data wordt opgeslagen, `formatted` waar de bewerkte data (ruwe data naar python-module format) wordt opgeslagen en `spatial` waar ruimtelijke data wordt opgeslagen (bijvoorbeeld de polygoon van het afvoergebied).

```{r echo=FALSE, message=FALSE, warning=FALSE}
data.table(folder = list.dirs("output/", recursive = TRUE))
```

## 2.2 Ophalen ruwe data

Met functies die beginnen met `extract_` wordt ruwe data uit de excel-balans opgeslagen in de map `raw`. Zie `?naamvanfunctie` voor documentatie. Belangrijk is dat:

-   Voor het ophalen van de data uit het tabblad "metingen" moet R weten uit hoeveel rijen het tabblad bestaat.

-   Dat als eerst data van de oppervlakten uit excel wordt gehaald. Dit omdat bij deze functie de namen van de bakjes worden bepaald

```{r raw, message=FALSE, warning=FALSE, include=FALSE}
#set filepath and waterbalance
filepath <- "waterbalansen/KRWO_04_Kockengen.xls"
waterbalance <- "KRWO_04_Kockengen"

#check nr of rows of metingen tabblad
metingen_rownr <- suppressMessages(nrow(read_excel(filepath, sheet = "Metingen")))

#oppervlakten
extract_surfaceareas(filepath = filepath, waterbalance = waterbalance)

#precipitation timeseries
extract_precipitation_timeseries(filepath = filepath, metingen_rownr = metingen_rownr, waterbalance = waterbalance)

#waterquality timeseries
extract_waterquality_timeseries(filepath = filepath, metingen_rownr = metingen_rownr, waterbalance = waterbalance)

#in-outlet timeseries
extract_inoutlet_timeseries(filepath = filepath, metingen_rownr = metingen_rownr, waterbalance = waterbalance)

#waterlevel timeseries
extract_waterlevel_timeseries(filepath = filepath, metingen_rownr = metingen_rownr, waterbalance = waterbalance)

#groundwaterlevel timeseries
extract_groundwaterlevels_timeseries(filepath = filepath, metingen_rownr = metingen_rownr, waterbalance = waterbalance)

#waterlevel regime settings
extract_waterlevelregime(filepath = filepath, waterbalance = waterbalance)

#pumpingstation capacity settings
extract_pumpingstationcapacity(filepath = filepath, waterbalance = waterbalance)

#other small settings
extract_other(filepath = filepath, waterbalance = waterbalance)
```

De ruwe data is opgeslagen in de map `raw`. Als voorbeeld wordt hieronder de output voor de oppervlakten weergeven. Dit bestaat uit een lijst met drie onderdelen (oppervlakten_area1, oppervlakten_area2 en oppervlakten_water).

```{r show rawfiles, echo=FALSE, message=FALSE, warning=FALSE}
#list files
list.files("output/KRWO_04_Kockengen/raw")

#show example for oppervlakten
opp <- readRDS("output/KRWO_04_Kockengen/raw/opp.RDS")
opp
```

## 2.3 Ophalen ruimtelijke data

Naast data uit de excel-sheets is ruimtelijke data ook relevant. Met de polygoon van een afvoergebied kan theoretisch gezien veel ruimtelijke input-data worden opgehaald. In de huidige package ligt hier niet de focus op, maar wel wordt het ruimtelijke polygoon van het afvoergebied opgeslagen en wordt kwel-infiltratie data opgehaald uit het NHI dataportaal. Dit om een standaard waarde te kunnen geven van kwel/infiltratie in de settings.

```{r create spatial, message=FALSE, include=FALSE}
#create afvoershape and save to spatial
create_afvoershape(sf = afvoergebieden, waterbalance = "KRWO_04_Kockengen", check = FALSE)

#use afvoershape to create seepage shape
create_seepage(waterbalance = "KRWO_04_Kockengen")
```

Good to visualize (in QGIS or other program) if the spatial shape is correct

```{r echo=FALSE, message=FALSE, warning=FALSE}
#read afvoershape
relshape <- st_read("output/KRWO_04_Kockengen/spatial/shape.gpkg", quiet = TRUE)

#plot
ggplot(afvoergebieden) + geom_sf(fill = "white", col ="black") + geom_sf(data = relshape, fill = 'red') + ggtitle("KRWO_04_Kockengen") + theme_bw()

#read seepage raster
seep <- terra::rast("output/KRWO_04_Kockengen/spatial/LHM4.1_seepinf_2011-2018_mmday.tiff")

#plot
ggplot() + ggspatial::layer_spatial(seep) + geom_sf(data = relshape, fill = NA, col = "white") + scale_fill_viridis_c() + theme_bw()
```

# 3 Omzetten naar python-module format

Nu de ruwe en ruimtelijke data klaarstaat is de volgende stap om de data te herstructureren naar de format van de python-module. Dit gebeurt met de functies die beginnen met `format_` . De python-module werkt met de volgende .csv's:

-   opp. Hier staan de oppervlakten in van de bakjes.

-   param. Dit gaat met name om draaiknoppen in het "uitgangspunten" tabblad in het AGV model.

-   reeks. Dit gaat om fluxen en debieten zonder metingen. Denk aan het peilregime, kwel/wegzijging en handmatig ingestelde inlaten.

-   series_chloride. Dit gaat om tijdreeksen van gemeten chlorideconcentraties bij inlaten, uitlaten en de polder.

-   series_fosfor. Dit gaat om tijdreeksen van gemeten fosforconcentraties bij inlaten, uitlaten en de polder.

-   series. Dit gaat om tijdreeksen van debieten (zoals neerslag, verdamping inlaten en uitlaten)

-   stoffen_chloride. Dit gaat om aangenomen chlorideconcentraties van de posten.

-   stoffen_fosfor. Dit gaat om aangenomen fosforconcentraties van de posten.

Deze .csv's worden klaargezet. Noemenswaardig is dat voor veel parameters (vooral in param) data onbekend is. Het AGV model heeft immers andere draaiknoppen als het HDSR model (bijv. fractie_uitspoeling die niet in het HDSR model staat beschreven). Tuning van de water- en stoffenbalansen is nog nodig.

```{r format, message=FALSE, warning=FALSE, include=FALSE}
#set waterbalance
waterbalance <- "KRWO_04_Kockengen"

#opp
format_surfaceareas(waterbalance = waterbalance)

#param
format_param(waterbalance = waterbalance)

#reeks

#series_chloride
format_series_chloride(waterbalance = waterbalance)

#series_fosfor
format_series_phosphorus(waterbalance = waterbalance)

#series


#stoffen_chloride


#stoffen_fosfor

```

The data can now be used in the python-module. To visualize how the data looks like now:

```{r visualize prepped data, echo=FALSE, message=FALSE, warning=FALSE}
#list files in formatted output
filelist <- list.files("output/KRWO_04_Kockengen/formatted/", pattern = ".csv$", full.names = TRUE)

#read
prepped <- lapply(filelist, fread)

#show first rows
lapply(prepped, head, 10)
```
